Inventaris van de archieven van de Opperhoutvesterij, 1814-1856
Nationaal Archief, Den Haag
- Beleidsadministratie, I.
  - Verbaal van de Opperhoutvester, 1816-1841, B
    - Ingekomen stukken en minuten van uitgaande brieven met dag agenda's, 1816-1841; 19-879
      - 1 nov. 1821 - 15 nov. 1821, 144
      - 16 nov. 1821 - 30 nov. 1821, 145
      - 1 dec. 1821 - 15 dec. 1821, 146
      - 16 dec. 1821 - 31 dec. 1821, 147
      - 1 jan. 1822 - 11 jan. 1822, 148
      - 12 jan. 1822 - 31 jan. 1822, 149
      - 1 febr. 1822 - 28 febr. 1822, 150
      - 1 mrt 1822 - 31 mrt 1822, 151
      - 1 apr. 1822 - 30 apr. 1822, 152
      - 1 mei 1822 - 15 mei 1822, 153
      - 16 mei 1822 - 31 mei 1822, 154
      - 1 juni 1822 - 14 juni 1822, 155
      - 15 juni 1822 - 21 juni 1822, 156
      - 22 juni 1822 - 30 juni 1822, 157
      - 1 juli 1822 - 11 juli 1822, 158
      - 12 juli 1822 - 25 juli 1822, 159
      - 26 juli 1822 - 31 juli 1822, 160
      - 1 aug. 1822 - 8 aug. 1822, 161
      - 9 aug. 1822 - 17 aug. 1822, 162
      - 19 aug. 1822 - 26 aug. 1822, 163
      - 27 aug. 1822 - 31 aug. 1822, 164
      - 1 sept. 1822 - 10 sept. 1822, 165
      - 11 sept. 1822 - 17 sept. 1822, 166
      - 18 sept. 1822.- 30 sept. 1822, 167
      - 1 okt. 1822 - 15 okt. 1822, 168
      - 16 okt. 1822 - 31 okt. 1822, 169
      - 1 nov. 1822 - 15 nov. 1822, 170
      - 16 nov. 1822 - 30 nov. 1822, 171
      - 1 dec. 1822 - 31 dec. 1822, 172
      - 1 jan. 1823 - 15 jan. 1823, 173
      - 16 jan. 1823 - 31 jan. 1823, 174
      - 1 febr. 1823 - 14 febr. 1823, 175
      - 15 febr. 1823 - 28 febr. 1823, 176
      - 1 mrt 1823 - 15 mrt 1823, 177
      - 16 mrt 1823 - 28 mrt 1823, 178
      - 1 apr. 1823 - 15 apr. 1823, 179
      - 16 apr. 1823 - 30 apr. 1823, 180
      - 1 mei 1823 - 15 mei 1823, 181
      - 16 mei 1823 - 31 mei 1823, 182
      - 1 juni 1823 - 15 juni 1823, 183
      - 16 juni 1823 - 30 juni 1823, 184
      - 1 juli 1823 - 10 juli 1823, 185
      - 11 juli 1823 - 22 juli 1823, 186
      - 24 juli 1823 - 31 juli 1823, 187
      - 1 aug. 1823 - 13 aug. 1823, 188
      - 14 aug. 1823 - 22 aug. 1823, 189
      - 23 aug. 1823 - 30 aug. 1823, 190
      - 1 sept. 1823 - 8 sept. 1823, 191
      - 9 sept. 1823 - 16 sept. 1823, 192
      - 17 sept. 1823 - 24 sept. 1823, 193
      - 25 sept. 1823 - 30 sept. 1823, 194
      - 1 okt. 1823 - 15 okt. 1823, 195
      - 16 okt. 1823 - 31 okt. 1823, 196
      - 1 nov. 1823 - 18 nov. 1823, 197
      - 19 nov. 1823 - 29 nov. 1823, 198
      - 1 dec. 1823 - 15 dec. 1823, 199
      - 16 dec. 1823 - 29 dec. 1823, 200
      - 30 dec. 1823 - 31 dec. 1823, 201
      - 1 jan. 1824 - 9 jan. 1824, nrs. 1 - 80, 202
      - 12 jan. 1824 - 14 jan. 1824, nrs. 81 - 113, 203
      - 16 jan. 1824 - 30 jan. 1824, nrs. 114 - 129, 204
      - 2 febr. 1824 - 9 febr. 1824, nrs. 185 - 204, 205
      - 11 febr. 1824 - 27 febr. 1824, nrs. 220 - 301, 206
      - 1 mrt 1824 - 5 mrt 1824, nrs. 302 - 355, 207
      - 8 mrt 1824 - 15 mrt 1824, nrs. 356 - 442, 208
      - 17 mrt 1824 - 31 mrt 1824, nrs. 458 - 534, 209
      - 2 apr. 1824 - 15 apr. 1824, nrs. 535 - 627, 210
      - 16 apr. 1824 - 30 apr. 1824, nrs. 628 - 696, 211
      - 3 mei 1824 - 14 mei 1824, nrs. 697 - 766, 212
      - 17 mei 1824 - 31 mei 1824, nrs. 767 - 870, 213
      - 1 juni 1824 - 11 juni 1824, nrs. 871 - 970, 214
      - 14 juni 1824 - 30 juni 1824, nrs. 971 - 1088, 215
      - 2 juli 1824 - 12 juli 1824, nrs. 1089 - 1170, 216
      - 14 juli 1824 - 21 juli 1824, nrs. 1171 - 1247, 217
      - 23 juli 1824 - 31 juli 1824, nrs. 1248 - 1318, 218
      - 2 aug. 1824 - 9 aug. 1824, nrs. 1320 - 1393, 219
      - 11 aug. 1824 - 16 aug. 1824, nrs. 1394 - 1463, 220
      - 18 aug. 1824 - 25 aug. 1824, nrs. 1464 - 1537, 221
      - 27 aug. 1824 - 30 aug. 1824, nrs. 1538 - 1584, 222
      - 1 sept. 1824 - 6 sept. 1824, nrs. 1585 - 1660, 223
      - 8 sept. 1824 - 13 sept. 1824, nrs. 1661 - 1749, 224
      - 15 sept. 1824 - 20 sept. 1824, nrs. 1750 - 1810, 225
      - 22 sept. 1824 - 30 sept. 1824, nrs. 1811 - 1877, 226
      - 1 okt. 1824 - 11 okt. 1824, nrs. 1879 - 1950, 227
      - 13 okt. 1824 - 29 okt. 1824, nrs. 1951 - 2047, 228
      - 1 nov. 1824 - 8 nov. 1824, nrs. 2018 - 2092, 229
      - 10 nov. 1824 - 29 nov. 1824, nrs. 2116 - 2185, 230
      - 1 dec. 1824 - 5 dec. 1824, nrs. 2209 - 2227, 231
      - 6 dec. 1824 - 15 dec. 1824, nrs. 2233 - 2296, 232
      - 17 dec. 1824 - 31 dec. 1824, nrs. 2297 - 2376, 233
      - 3 jan. 1825 - 10 jan. 1825, nrs. 1 - 82, 234
      - 12 jan. 1825 - 24 jan. 1825, nrs. 83 - 173, 235
      - 26 jan. 1825 - 31 jan. 1825, nrs. 174 - 194, 236
      - 2 febr. 1825 - 14 febr. 1825, nrs. 214 - 303, 237
      - 16 febr. 1825 - 29 febr. 1825, nrs. 304 - 389, 238
      - 1 mrt 1825 - 9 mrt 1825, nrs. 390 - 458, 239
      - 11 mrt 1825 - 21 mrt 1825, nrs. 459 - 520, 240
      - 23 mrt 1825 - 31 mrt 1825, nrs. 533 - 582, 241
      - 1 apr. 1825 - 11 apr. 1825, nrs. 583 - 639, 242
      - 13 apr. 1825 - 30 apr. 1825, nrs. 640 - 769, 243
      - 1 mei 1825 - 15 mei 1825, nrs. 773 - 887, 244
      - 16 mei 1825 - 31 mei 1825, nrs. 888 - 1009, 245
      - 1 juni 1825 - 6 juni 1825, nrs. 1011 - 1088, 246
      - 8 juni 1825 - 15 juni 1825, nrs. 1089 - 1188, 247
      - 17 juni 1825 - 17 juni 1825, nrs. 1189 - 1221, 248
      - 18 juni 1825 - 30 juni 1825, nrs. 1222 - 1327, 249
      - 1 juli 1825 - 8 juli 1825, nrs. 1328 - 1394, 250
      - 11 juli 1825 - 13 juli 1825, nrs. 1395 - 1438, 251
      - 15 juli 1825 - 22 juli 1825, nrs. 1457 - 1523, 252
      - 25 juli 1825 - 31 juli 1825, nrs. 1524 - 1586, 253
      - 1 aug. 1825 - 8 aug. 1825, nrs. 1587 - 1689, 254
      - 10 aug. 1825 - 15 aug. 1825, nrs. 1690 - 1770, 255
      - 17 aug. 1825 - 26 aug. 1825, nrs. 1771 - 1876, 256
      - 27 aug. 1825 - 31 aug. 1825, nrs. 1877 - 1936, 257
      - 2 sept. 1825 - 5 sept. 1825, nrs. 1937 - 2003, 258
      - 7 sept. 1825 - 12 sept. 1825, nrs. 2004 - 21051, 259
      - 14 sept. 1825 - 19 sept. 1825, nrs. 2110 - 2204, 260
      - 21 sept. 1825 - 30 sept. 1825, nrs. 2205 - 2288, 261
      - 1 okt. 1825 - 7 okt. 1825, nrs. 2290 - 2341, 262
      - 8 okt. 1825 - 15 okt. 1825, nrs. 2342 - 2402, 263
      - 17 okt. 1825 - 31 okt. 1825, nrs. 2422 - 2509, 264
      - 1 nov. 1825 - 10 nov. 1825, nrs. 2510 - 2573, 265
      - 11 nov. 1825 - 18 nov. 1825, nrs. 2574 - 2636, 266
      - 21 nov. 1825 - 30 nov. 1825, nrs. 2637 - 2655, 267
      - 1 dec. 1825 - 12 dec. 1825, nrs. 2656 - 2737, 268
      - 14 dec. 1825 - 30 dec. 1825, nrs. 2738 - 2827, 269
      - 2 jan. 1826 - 6 jan. 1826, nrs. 1 - 53, 270
      - 9 jan. 1826 - 18 jan. 1826, nrs. 54 - 156, 271
      - 20 jan. 1826 - 31 jan. 1826, nrs. 157 - 220, 272
      - 1 febr. 1826 - 8 febr. 1826, nrs. 221 - 308, 273
      - 10 febr. 1826 - 17 febr. 1826, nrs. 309 - 380, 274
      - 20 febr. 1826 - 27 febr. 1826, nrs. 381 - 438, 275
      - 1 mrt 1826 - 6 mrt 1826, nrs. 439 - 520, 276
      - 8 mrt 1826 - 20 mrt 1826, nrs. 521 - 620, 277
      - 22 mrt 1826 - 31 mrt 1826, nrs. 621 - 688, 278
      - 1 apr. 1826 - 10 apr. 1826, nrs. 689 - 761, 279
      - 12 apr. 1826 - 28 apr. 1826, nrs. 762 - 843, 280
      - 1 mei 1826 - 5 mei 1826, nrs. 866 - 926, 281
      - 8 mei 1826 - 22 mei 1826, nrs. 927 - 1059, 282
      - 24 mei 1826 - 31 mei 1826, nrs. 1060 - 1152, 283
      - 1 juni 1826 - 12 juni 1826, nrs. 1153 - 1285, 284
      - 14 juni 1826 - 19 juni 1826, nrs. 1286 - 1391, 285
      - 21 juni 1826 - 30 juni 1826, nrs.1392 - 1472, 286
      - 1 juli 1826 - 7 juli 1826, nrs.1496 - 1594, 287
      - 10 juli 1826 - 19 juli 1826, nrs.1595 - 1729, 288
      - 21 juli 1826 - 31 juli 1826, nrs.1731 - 1863, 289
      - 1 aug. 1826 - 4 aug. 1826, nrs.1864 - 1908, 290
      - 7 aug. 1826 - 7 aug. 1826, nrs.1909 - 1970, 291
      - 9 aug. 1826 - 12 aug. 1826, nrs.1971 - 2054, 292
      - 15 aug. 1826 - 23 aug. 1826, nrs.2055 - 2142, 293
      - 25 aug. 1826 - 31 aug. 1826, nrs.2143 - 2225, 294
      - 1 sept. 1826 - 4 sept. 1826, nrs.2227 - 2273, 295
      - 6 sept. 1826 - 8 sept. 1826, nrs.2274 - 2357, 296
      - 11 sept. 1826 - 13 sept. 1826, nrs.2358 - 2465, 297
      - 15 sept. 1826 - 20 sept. 1826, nrs.2466 - 2544, 298
      - 22 sept. 1826 - 30 sept. 1826, nrs.2545 - 2664, 299
      - 1 okt. 1826 - 6 okt. 1826, nrs.2668 - 2754, 300
      - 9 okt. 1826 - 16 okt. 1826, nrs.2755 - 2839, 301
      - 18 okt. 1826 - 31 okt. 1826, nrs.2840 - 2927, 302
      - 1 nov. 1826 - 3 nov. 1826, nrs.2928 - 2957, 303
      - 6 nov. 1826 - 15 nov. 1826, nrs.2958 - 3069, 304
      - 17 nov. 1826 - 29 nov. 1826, nrs.3070 - 3143, 305
      - 1 dec. 1826 - 11 dec. 1826, nrs.3144 - 3222, 306
      - 13 dec. 1826 - 31 dec. 1826, nrs.3223 - 3355, 307
      - 1 jan. 1827 - 8 jan. 1827, nrs.1 - 61, 308
      - 10 jan. 1827 - 15 jan. 1827, nrs.62 - 152, 309
      - 17 jan. 1827 - 31 jan. 1827, nrs.153 - 249, 310
      - 1 febr. 1827 - 5 febr. 1827, nrs.250 - 279, 311
      - 7 febr. 1827 - 16 febr. 1827, nrs.280 - 379, 312
      - 19 febr. 1827 - 28 febr. 1827, nrs.380 - 427", 313
      - 1 mrt 1827 - 7 mrt 1827, nrs.445 - 473, 314
      - 9 mrt 1827 - 21 mrt 1827, nrs.501 - 591, 315
      - 23 mrt 1827 - 31 mrt 1827, nrs.592 - 646, 316
      - 1 apr. 1827 - 6 apr. 1827, nrs.654 - 684, 317
      - 9 apr. 1827 - 13 apr. 1827, nrs.685 - 760, 318
      - 15 apr. 1827 - 30 apr. 1827, nrs.761 - 866, 319
      - 1 mei 1827 - 7 mei 1827, nrs.867 - 937, 320
      - 9 mei 1827 - 18 mei 1827, nrs.938 - 1021, 321
      - 21 mei 1827 - 31 mei 1827, nrs.1044 - 1144, 322
      - 1 juni 1827 - 8 juni 1827, nrs.1146 - 1218, 323
      - 11 juni 1827 - 11 juni 1821, nrs.1219 - 1275, 324
      - 13 juni 1827 - 20 juni 1827, nrs.1276 - 1386, 325
      - 22 juni 1827 - 29 juni 1827, nrs. 1387 - 1449, 326
      - 1 juli 1827 - 10 juli 1827, nrs. 1450 - 1525, 327
      - 11 juli 1827 - 18 juli 1827, nrs. 1526 - 1652, 328
      - 20 juli 1827 - 30 juli 1827, nrs. 1653 - 1749, 329
      - 1 aug. 1827 - 8 aug. 1827, nrs. 1750 - 1858, 330
      - 10 aug. 1827 - 20 aug. 1827, nrs. 1859 - 1970, 331
      - 22 aug. 1827 - 31 aug. 1827, nrs. 1971 - 2080, 332
      - 3 sept. 1827 - 5 sept. 1827, nrs. 2081 - 2125, 333
      - 7 sept. 1827 - 10 sept. 1827, nrs. 2126 - 2216, 334
      - 12 sept. 1827 - 17 sept. 1827, nrs. 2217 - 2351, 335
      - 19 sept. 1827 - 28 sept. 1827, nrs. 2352 - 2435, 336
      - 1 okt. 1827 - 5 okt. 1827, nrs. 2436 - 2498, 337
      - 8 okt. 1827 - 15 okt. 1827, nrs. 2499 - 2593, 338
      - 17 okt. 1827 - 31 okt. 1827, nrs. 2594 - 2680, 339
      - 1 nov. 1827 - 5 nov. 1827, nrs. 2679 - 2711, 340
      - 7 nov. 1827 - 30 nov. 1827, nrs. 2712 - 2874, 341
      - 3 dec. 1827 - 12 dec. 1827, nrs. 2875 - 2932, 342
      - 14 dec. 1827 - 31 dec. 1827, nrs. 2933 - 3153, 343
      - 1 jan. 1828 - 11 jan. 1828, nrs. 1 - 85, 344
      - 14 jan. 1828 - 31 jan. 1828, nrs. 85 - 199, 345
      - 1 febr. 1828 - 6 febr. 1828, nrs. 200 - 246, 346
      - 8 febr. 1828 - 15 febr. 1828, nrs. 247 - 315, 347
      - 18 febr. 1828 - 29 febr. 1828, nrs. 316 - 377, 348
      - 1 mrt 1828 - 7 mrt 1828, nrs. 378 - 418, 349
      - 10 mrt 1828 - 24 mrt 1828, nrs. 419 - 507, 350
      - 26 mrt 1828 - 31 mrt 1828, nrs. 508 - 566, 351
      - 1 apr. 1828 - 9 apr. 1828, nrs. 567 - 605, 352
      - 11 apr. 1828 - 30 apr. 1828, nrs. 606 - 760, 353
      - 1 mei 1828 - 7 mei 1828, nrs. 761 - 820, 354
      - 9 mei 1828 - 23 mei 1828, nrs. 821 - 922, 355
      - 28 mei 1828 - 31 mei 1828, nrs. 923 - 989, 356
      - 2 juni 1828 - 9 juni 1828, nrs. 990 - 1040, 357
      - 11 juni 1828 - 20 juni 1828, nrs. 1068 - 1146, 358
      - 23 juni 1828 - 30 juni 1828, nrs. 1174 - 1242, 359
      - 2 juli 1828 - 7 juli 1828, nrs. 1243 - 1306, 360
      - 9 juli 1828 - 16 juli 1828, nrs. 1307 - 1410, 361
      - 18 juli 1828 - 31 juli 1828, nrs. 1411 - 1506, 362
      - 1 aug. 1828 - 8 aug. 1828, nrs. 1507 - 1616, 363
      - 11 aug. 1828 - 20 aug. 1828, nrs. 1617 - 1744, 364
      - 23 aug. 1828 - 29 aug. 1828, nrs. 1745 - 1834, 365
      - 1 sept. 1828 - 6 sept. 1828, nrs. 1835 - 1913, 366
      - 8 sept. 1828 - 10 sept. 1828, nrs. 1914 - 2010, 367
      - 12 sept. 1828 - 19 sept. 1828, nrs. 2011 - 2126, 368
      - 22 sept. 1828 - 30 sept. 1828, nrs. 2127 - 2220, 369
      - 1 okt. 1828 - 8 okt. 1828, nrs. 2221 - 2287, 370
      - 10 okt. 1828 - 17 okt. 1828, nrs. 2288 - 2385, 371
      - 20 okt. 1828 - 31 okt. 1828, nrs. 2386 - 2486, 372
      - 1 nov. 1828 - 10 nov. 1828, nrs. 2482 - 2551, 373
      - 12 nov. 1828 - 30 nov. 1828, nrs. 2552 - 2642, 374
      - 1 dec. 1828 - 12 dec. 1828, nrs. 2643 - 2657, 375
      - 15 dec. 1828 - 31 dec. 1828, nrs. 2741 - 2814, 376
      - 1 jan. 1829 - 9 jan. 1829, nrs. 1 - 62, 377
      - 12 jan. 1829 - 30 jan. 1829, nrs. 106 - 195, 378
      - 1 febr. 1829 - 13 febr. 1829, nrs. 197 - 252, 379
      - 15 febr. 1829 - 25 febr. 1829, nrs. 253 - 297, 380
      - 27 febr. 1829 - 28 febr. 1829, nrs. 296 - 379, 381
      - 2 mrt 1829 - 6 mrt 1829, nrs. 360 - 400, 382
      - 9 mrt 1829 - 16 mrt 1829, nrs. 401 - 498, 383
      - 18 mrt 1829 - 31 mrt 1829, nrs. 499 - 578, 384
      - 1 apr. 1829 - 6 apr. 1829, nrs. 579 - 628, 385
      - 8 apr. 1829 - 17 apr. 1829, nrs. 629 - 703, 386
      - 21 apr. 1829 - 30 apr. 1829, nrs. 704 - 776, 387
      - 1 mei 1829 - 6 mei 1829, nrs. 777 - 826, 388
      - 8 mei 1829 - 15 mei 1829, nrs. 827 - 922, 389
      - 18 mei 1829 - 31 mei 1829, nrs. 923 - 1016, 390
      - 1 juni 1829 - 9 juni 1829, nrs. 1017 - 1125, 391
      - 10 juni 1829 - 17 juni 1829, nrs. 1126 - 1225, 392
      - 19 juni 1829 - 30 juni 1829, nrs. 1222 - 1299, 393
      - 1 juli 1829 - 8 juli 1829, nrs. 1300 - 1406, 394
      - 10 juli 1829 - 17 juli 1829, nrs. 1407 - 1505, 395
      - 20 juli 1829 - 31 juli 1829, nrs. 1506 - 1612, 396
      - 1 aug. 1829 - 7 aug. 1829, nrs. 1612 - 1696., 397
      - 10 aug. 1829 - 19 aug. 1829, nrs. 1697 - 1829, 398
      - 21 aug. 1829 - 31 aug. 1829, nrs. 1850 - 1930, 399
      - 1 sept. 1829 - 4 sept. 1829, nrs. 1931 - 2001, 400
      - 7 sept. 1829 - 11 sept. 1829, nrs. 2002 - 2100, 401
      - 14 sept. 1829 - 16 sept. 1829, nrs. 2101 - 2148, 402
      - 18 sept. 1829 - 23 sept. 1829, nrs. 2149 - 2257, 403
      - 25 sept. 1829 - 30 sept. 1829, nrs. 2258 - 2319, 404
      - 1 okt. 1829 - 9 okt. 1829, nrs. 2320 - 2412, 405
      - 12 okt. 1829 - 19 okt. 1829, nrs. 2413 - 2483, 406
      - 21 okt. 1829 - 31 okt. 1829, nrs. 2484 - 2549, 407
      - 1 nov. 1829 - 9 nov. 1829, nrs. 2250 - 2619, 408
      - 11 nov. 1829 - 30 nov. 1829, nrs. 2620 - 2739, 409
      - 2 dec. 1829 - 9 dec. 1829, nrs. 2740 - 2803, 410
      - 11 dec. 1829 - 30 dec. 1829, nrs. 2804 - 2891, 411
      - 4 jan. 1830 - 6 jan. 1830, nrs. 1 - 50, 412
      - 8 jan. 1830 - 15 jan. 1830, nrs. 51 - 134, 413
      - 18 jan. 1830 - 31 jan. 1830, nrs. 135 - 219, 414
      - 1 febr. 1830 - 15 febr. 1830, nrs. 220 - 309, 415
      - 16 febr. 1830 - 28 febr. 1830, nrs. 309 - 381, 416
      - 1 mrt 1830 - 10 mrt 1830, nrs. 382 - 450, 417
      - 12 mrt 1830 - 31 mrt 1830, nrs. 451 - 583, 418
      - 1 apr. 1830 - 5 apr. 1830, nrs. 584 - 622, 419
      - 7 apr. 1830 - 13 apr. 1830, nrs. 623 - 687, 420
      - 14 apr. 1830 - 30 apr. 1830, nrs. 688 - 834, 421
      - 1 mei 1830 - 14 mei 1830, nrs. 835 - 939, 422
      - 17 mei 1830 - 28 mei 1830, nrs. 940 - 1014, 423
      - 2 juni 1830 - 4 juni 1830, nrs. 1015 - 1085, 424
      - 7 juni 1830 - 15 juni 1830, nrs. 1086 - 1199, 425
      - 16 juni 1830 - 30 juni 1830, nrs. 1200 - 1208, 426
      - 1 juli 1830 - 12 juli 1830, nrs. 1309 - 1412, 427
      - 14 juli 1830 - 21 juli 1830, nrs. 1413 - 1511, 428
      - 23 juli 1830 - 31 juli 1830, nrs. 1512 - 1575, 429
      - 1 aug. 1830 - 9 aug. 1830, nrs. 1576 - 1651, 430
      - 11 aug. 1830 - 13 aug. 1830, nrs. 1652 - 1728, 431
      - 15 aug. 1830 - 23 aug. 1830, nrs. 1729 - 1806, 432
      - 25 aug. 1830 - 31 aug. 1830, nrs. 1807 - 1860, 433
      - 1 sept. 1830 - 6 sept. 1830, nrs. 1861 - 1939, 434
      - 8 sept. 1830 - 10 sept. 1830, nrs. 1940 - 2012, 435
      - 13 sept. 1830 - 17 sept. 1830, nrs. 2013 - 2109, 436
      - 20 sept. 1830 - 29 sept. 1830, nrs. 2110 - 2194, 437
      - 1 okt. 1830 - 8 okt. 1830, nrs. 2195 - 2274, 438
      - 11 okt. 1830 - 29 okt. 1830, nrs. 2272 - 2425, 439
      - 1 nov. 1830 - 8 nov. 1830, nrs. 2426 - 2477, 440
      - 10 nov. 1830 - 30 nov. 1830, nrs. 2478 - 2575, 441
      - 1 dec. 1830 - 31 dec. 1830, nrs. 2576 - 2747, 442
      - 1 jan. 1831 - 10 jan. 1831, nrs. 1 - 80, 443
      - 12 jan. 1831 - 31 jan. 1831, nrs. 81 - 185, 444
      - 2 febr. 1831 - 14 febr. 1831, nrs. 186 - 263, 445
      - 16 febr. 1831 - 28 febr. 1831, nrs. 263 - 331, 446
      - 1 mrt 1831 - 11 mrt 1831, nrs. 331 - 446, 447
      - 15 mrt 1831 - 31 mrt 1831, nrs. 447 - 549, 448
      - 1 apr. 1831 - 11 apr. 1831, nrs. 550 - 650, 449
      - 13 apr. 1831 - 30 apr. 1831, nrs. 631 - 740, 450
      - 1 mei 1831 - 11 mei 1831, nrs. 741 - 838, 451
      - 13 mei 1831 - 31 mei 1831, nrs. 839 - 933, 452
      - 1 juni 1831 - 10 juni 1831, nrs. 934 - 1059, 453
      - 13 juni 1831 - 20 juni 1831, nrs. 1060 - 1135, 454
      - 22 juni 1831 - 30 juni 1831, nrs. 1136 - 1203, 455
      - 1 juli 1831 - 11 juli 1831, nrs. 1190 - 1293, 456
      - 13 juli 1831 - 31 juli 1831, nrs. 1294 - 1469, 457
      - 1 aug. 1831 - 10 aug. 1831, nrs. 1470 - 1588, 458
      - 12 aug. 1831 - 19 aug. 1831, nrs. 1589 - 1676, 459
      - 22 aug. 1831 - 31 aug. 1831, nrs. 1677 - 1758, 460
      - 1 sept. 1831 - 7 sept. 1831, nrs. 1759 - 1892, 461
      - 9 sept. 1831 - 16 sept. 1831, nrs. 1893 - 2072, 462
      - 19 sept. 1831 - 30 sept. 1831, nrs. 2028 - 2151, 463
      - 3 okt. 1831 - 19 okt. 1831, nrs. 2152 - 2216, 464
      - 12 okt. 1831 - 19 okt. 1831, nrs. 2254 - 2315, 465
      - 21 okt. 1831 - 31 okt. 1831, nrs. 2346 - 2L17, 466
      - 2 nov. 1831 - 15 nov. 1831, nrs. 2418 - 249l, 467
      - 16 nov. 1831 - 30 nov. 1831, nrs. 2495 - 2598, 468
      - 2 dec. 1831 - 14 dec. 1831, nrs. 2599 - 2708, 469
      - 15 dec. 1831 - 31 dec. 1831, nrs. 2709 - 2764, 470
      - 1 jan. 1832 - 9 jan. 1832, nrs. 1 - 72, 471
      - 11 jan. 1832 - 20 jan. 1832, nrs. 73 - 154, 472
      - 23 jan. 1832 - 31 jan. 1832, nrs. 155 - 231, 473
      - 1 febr. 1832 - 13 febr. 1832, nrs. 232 - 320, 474
      - 15 febr. 1832 - 9 febr. 1832, nrs. 321 - 414, 475
      - 1 mrt 1832 - 12 mrt 1832, nrs. 415 - 513, 476
      - 13 mrt 1832 - 30 mrt 1832, nrs. 514 - 620, 477
      - 2 apr. 1832 - 15 apr. 1832, nrs. 621 - 722, 478
      - 16 apr. 1832 - 30 apr. 1832, nrs. 723 - 843, 479
      - 2 mei 1832 - 11 mei 1832, nrs. 844 - 936, 480
      - 14 mei 1832 - 31 mei 1832, nrs. 937 - 1052, 481
      - 1 juni 1832 - 13 juni 1832, nrs. 1053 - 1159, 482
      - 15 juni 1832 - 22 juni 1832, nrs. 1160 - 1239, 483
      - 25 juni 1832 - 29 juni 1832, nrs. 1240 - 1279, 484
      - 2 juli 1832 - 6 juli 1832, nrs. 1280 - 1333, 485
      - 9 juli 1832 - 18 juli 1832, nrs. 1334 - 1428, 486
      - 20 juli 1832 - 31 juli 1832, nrs. 1445 - 1516, 487
      - 1 aug. 1832 - 8 aug. 1832, nrs. 1517 - 1610, 488
      - 10 aug. 1832 - 20 aug. 1832, nrs. 1611 - 1711, 489
      - 22 aug. 1832 - 31 Aug. 1832, nrs. 1712 - 1828, 490
      - 3 sept. 1832 - 10 sept. 1832, nrs. 1823 - 1936, 491
      - 12 sept. 1832 - 14 sept. 1832, nrs. 1927 - 2007, 492
      - 17 sept. 1832 - 28 sept. 1832, nrs. 2008 - 2128, 493
      - 1 okt. 1832 - 10 okt. 1832, nrs. 2129 - 2229, 494
      - 12 okt. 1832 - 17 okt. 1832, nrs. 2230 - 2297, 495
      - 19 okt. 1832 - 31 okt. 1832, nrs. 2298 - 2404, 496
      - 1 nov. 1832 - 9 nov. 1832, nrs. 2405 - 2488, 497
      - 12 nov. 1832 - 30 nov. 1832, nrs. 2469 - 2577, 498
      - 3 dec. 1832 - 10 dec. 1832, nrs. 2578 - 2647, 499
      - 12 dec. 1832 - 31 dec. 1832, nrs. 2648 - 2726, 500
      - 2 jan. 1833 - 14 jan. 1833, nrs. 1 - 86, 501
      - 15 jan. 1833 - 31 jan. 1833, nrs. 87 - 192, 502
      - 1 febr. 1833 - 11 febr. 1833, nrs. 193 - 271, 503
      - 13 febr. 1833 - 15 febr. 1833, nrs. 272 - 335, 504
      - 18 febr. 1833 - 28 febr. 1833, nrs. 356 - 429, 505
      - 1 mrt 1833 - 11 mrt 1833, nrs. 430 - 515, 506
      - 13 mrt 1833 - 31 mrt 1833, nrs. 516 - 622, 507
      - 1 apr. 1833 - 5 apr. 1833, nrs. 623 - 660, 508
      - 9 apr. 1833 - 22 apr. 1833, nrs. 661 - 778, 509
      - 24 apr. 1833 - 30 apr. 1833, nrs. 778 - 840, 510
      - 1 mei 1833 - 15 mei 1833, nrs. 841 - 966, 511
      - 17 mei 1833 - 31 mei 1833, nrs. 967 - 1081, 512
      - 1 juni 1833 - 10 juni 1833, nrs. 1081 - 1159, 513
      - 12 juni 1833 - 19 juni 1833, nrs. 1160 - 1248, 514
      - 21 juni 1833 - 28 juni 1833, nrs. 1249 - 1328, 515
      - 1 juli 1833 - 5 juli 1833, nrs. 1329 - 1387, 516
      - 8 juli 1833 - 12 juli 1833, nrs. 1388 - 1458, 517
      - 15 juli 1833 - 19 juli 1833, nrs. 1459 - 1550, 518
      - 22 juli 1833 - 31 juli 1833, nrs. 1551 - 1836, 519
      - 1 aug. 1833 - 9 aug. 1233, nrs. 1837 - 1920, 520
      - 12 aug. 1833 - 19 aug. 1833, nrs. 1921 - 2046, 521
      - 21 aug. 1833 - 31 aug. 1833, nrs. 2047 - 2147, 522
      - 2 sept. 1833 - 6 sept. 1833, nrs. 2148 - 2254, 523
      - 9 sept. 1833 - 13 sept. 1833, nrs. 2255 - 2387, 524
      - 16 sept. 1833 - 20 sept. 1833, nrs. 2388 - 2481, 525
      - 23 sept. 1833 - 30 sept. 1833, nrs. 2482 - 2560, 526
      - 1 okt. 1833 - 7 okt. 1833, nrs. 2569 - 2652, 527
      - 9 okt. 1833 - 16 okt. 1833, nrs. 2653 - 2760, 528
      - 18 okt. 1833 - 31 okt. 1833, nrs. 2761 - 2867, 529
      - 1 nov. 1833 - 8 okt. 1833, nrs. 2858 - 2933, 530
      - 11 nov. 1833 - 15 nov. 1833, nrs. 2934 - 2997, 531
      - 18 nov. 1833 - 30 nov. 1833, nrs. 2998 - 3088, 532
      - 1 dec. 1833 - 11 dec. 1833, nrs. 3089 - 3172, 533
      - 13 dec. 1833 - 31 dec. 1833, nrs. 3173 - 3251, 534
      - 3 jan. 1834 - 6 jan. 1834, nrs. 1 - 74, 535
      - 8 jan. 1834 - 13 jan. 1834, nrs. 75 - 157, 536
      - 15 jan. 1834 - 31 jan. 1834, nrs. 158 - 259, 537
      - 1 febr. 1834 - 12 febr. 1834, nrs. 259 - 348, 538
      - 14 febr. 1834 - 28 febr. 1834, nrs. 349 - 442, 539
      - 1 mrt 1834 - 15 mrt 1834, nrs. 443 - 549, 540
      - 17 mrt 1834 - 31 mrt 1834, nrs. 550 - 612, 541
      - 1 apr. 1834 - 11 apr. 1834, nrs. 613 - 698, 542
      - 14 apr. 1834 - 30 apr. 1834, nrs. 699 - 847, 543
      - 1 mei 1834 - 9 mei 1834, nrs. 847 - 925, 544
      - 12 mei 1834 - 23 mei 1834, nrs. 926 - 1035, 545
      - 26 mei 1834 - 31 mei 1834, nrs. 1036 - 1103, 546
      - 2 juni 1834 - 9 juni 1834, nrs. 1104-- 1190, 547
      - 11 juni 1834 - 16 juni 1834, nrs. 1191 - 1265, 548
      - 18 juni 1834 - 30 juni 1834, nrs. 1266 - 1362, 549
      - 2 juli 1834 - 9 juli 1834, nrs. 1363 - 1441, 550
      - 11 juli 1834 - 21 juli 1834, nrs. 1447 - 1544, 551
      - 23 juli 1834 - 31 juli 1834, nrs. 1545 - 1640, 552
      - 1 aug. 1834 - 9 aug. 1834, nrs. 1641 - 1761, 553
      - 11 aug. 1834 - 18 aug. 1834, nrs. 1762 - 1884, 554
      - 20 aug. 1834 - 29 aug. 1834, nrs. 1885 - 2001, 555
      - 1 sept. 1834 - 5 sept. 1834, nrs. 2002 - 2100, 556
      - 8 sept. 1834 - 10 sept. 1834, nrs. 2101 - 3188, 557
      - 12 sept. 1834 - 12 sept. 1834, nrs. 2189 - 2245, 558
      - 15 sept. 1834 - 22 sept. 1834, nrs. 2246 - 2332, 559
      - 24 sept. 1834 - 30 sept. 1834, nrs. 2340 - 2412, 560
      - 1 okt. 1834 - 6 okt. 1834, nrs. 2413 - 2495, 561
      - 8 okt. 1834 - 13 okt. 1834, nrs. 2496 - 2571, 562
      - 15 okt. 1834 - 22 okt. 1834, nrs. 2572 - 2689, 563
      - 24 okt. 1834 - 31 okt. 1834, nrs. 2690 - 2742, 564
      - 1 nov. 1834 - 7 nov. 1834, nrs. 2743 - 2792, 565
      - 10 nov. 1834 - 12 nov. 1834, nrs. 2795 - 2842, 566
      - 14 nov. 1834 - 21 nov. 1834, nrs. 2843 - 2905, 567
      - 24 nov. 1834 - 28 nov. 1834, nrs. 2906 - 2946, 568
      - 1 dec. 1834 - 8 dec. 1834, nrs. 2947 - 3030, 569
      - 10 dec. 1834 - 19 dec. 1834, nrs. 3031 - 3110, 570
      - 22 dec. 1834 - 31 dec. 1834, nrs. 3111 - 3162, 571
      - 2 jan. 1835 - 12 jan. 1835, nrs. 1 - 94, 572
      - 14 jan. 1835 - 21 jan. 1835, nrs. 95 - 184, 573